# ADR托管费如何入账

提问人：sinzhao 时间：2018-05-07 14:19:18
公司购买的某公司美股在可供出售金融资产中核算，将要转换为该公司的ADR继续持有。 请问ADR发生的相关费用如何进行核算？
入金融资产成本还是直接计入损益？

回答人：chenyiwei
所需发生的费用具体有哪些，是否与转换为ADR直接相关？是否在转换为ADR时一次性发生而后续无需再发生？是否满足《企业会计准则第 22 号——金融工具确认和计量》第三十一条所定义的“增量费用”的条件？

提问人：sinzhao 时间：2018-05-08 09:48:38
1 、发生的费用与ADR转换直接相关，一次性发生，后续无需再发生。 2 、如果没有发生ADR转换，该费用不会发生，满足“增量费用是指企业没有发生购买、发行或处置相关金融工具的情形就不会发生的费用”的定义。

回答人：chenyiwei
如是，则：（ 1 ）如该ADR为可供出售金融资产，则计入投资成本；（ 2 ）如该ADR为以公允价值计量且其变动计入损益的金融资产，则计入投资收益（负数）。